臺灣士林地方法院小額民事判決
111年度士小字第280號
原      告  郭敏男  
被      告  王家駿  
上列當事人間侵權行為損害賠償事件，於中華民國111年2月15日
言詞辯論終結，本院判決如下：
    主  文
被告應給付原告新臺幣壹萬捌仟捌佰玖拾陸元。
原告其餘之訴駁回。
訴訟費用新臺幣壹仟元，其中新臺幣貳佰壹拾元由被告負擔，餘
由原告負擔。
本判決原告勝訴部分得假執行。
    事實及理由要領
一、被告經合法通知，未於言詞辯論期日到場，核無民事訴訟法
    第386 條所列各款情事，爰依原告之聲請，准由其一造辯論
    而為判決。
二、原告起訴主張：被告於民國110年2月14日17時18分許，駕駛
    車牌號碼000-0000號自用小客車（下稱A車），行經臺北市
    北投區紗帽路042燈桿時，涉有駕駛不慎之過失，致所駕之A
    車越過雙黃線撞擊訴外人郭聖男所有、由原告駕駛之車牌號
    碼000-0000號自用小客車（下稱B車），致B車因而受有損害
    ，及當時B車上乘客即原告之女即訴外人郭順惠，隨身配戴
    之眼鏡亦因而毀損。B車經送廠估修後，修復費用須新臺幣
    （下同）105,276元（含工資費用：36,990元及零件費用：6
    9,036元），而郭順惠亦因而受有添購新眼鏡之損害5,000元
    。郭聖男、郭順惠已分別將其等對被告之損害賠償請求權讓
    與原告，被告自應予賠償。此外，伊因處理本件交通事故衍
    生支出出庭費用4,724元之損失，被告亦應併予賠償之。以
    上共計被告原應賠償伊115,000元，扣除被告已給付之25,00
    0元，被告尚應賠償伊90,000元。為此，爰依侵權行為法律
    關係提起本件訴訟等語；並聲明：被告應給付原告90,000元
    。
三、原告主張之事實，業據提出與所述相符之道路交通事故當事
    人登記聯單、統一發票、銷貨明細資料及維修明細表、損害
    賠償債請求權讓與同意書及行車執照等件為證。核與本院依
    職權調取之道路交通事故當事人住址資料申請書、現場照片
    、道路交通事故現場圖、道路交通事故初步分析研判表、道
    路交通事故當事人登記聯單、估價單、現場及車損照片、道
    路交通事故補充資料表、道路交通事故談話紀錄表、道路交
    通事故調查報告表（一）及（二）、道路交通事故當事人登
    記聯單及現場照片等件相符。而被告經合法通知無正當理由
    未到場，亦未提出任何書狀作何聲明及陳述，應堪信原告主
    張之事實為真實。從而，原告依據侵權行為請求被告賠償自
    屬有據。茲本院審酌原告前開各項損害賠償請求有無理由？
    析述如下：
（一）B車修繕費用部分：
      按汽車、機車或其他非依軌道行駛之動力車輛，在使用中
      加損害於他人者，駕駛人應賠償因此所生之損害，民法第
      191 條之2 前段定有明文；次按負損害賠償責任者，除法
      律另有規定或契約另有訂定外，應回復他方損害發生前之
      原狀，債權人並得請求支付第一項情形，債權人得請求支
      付回復原狀所必要之費用，以代回復原狀，民法第213 條
      第1項、第3項有明文規定。據原告所提估價單及統一發票
      收據，B車之修復費用為105,276元（含工資費用：36,990
      元及零件費用：69,036元）。然而以新零件更換舊零件之
      零件折舊部分非屬必要費用，應予扣除。查B車係於105年
      2月15日出廠使用（行照上未寫明出廠日，依法推定為該
      月15 日），有行照影本附卷可稽，依行政院所頒固定資
      產耐用年數表及固定資產折舊率表規定，依行政院所頒固
      定資產耐用年數表及固定資產折舊率表之規定，小客車耐
      用年數為5 年，依定率遞減法每年應折舊一千分之三百六
      十九，參酌「營利事業所得稅查核準則」第95條第6 項規
      定「固定資產提列折舊採用平均法或定率遞減法者，以1 
      年為計算單位，其使用期間未滿1 年者，按實際使用之月
      數相當於全年之比例計算之，不滿1 月者，以1 月計」。
      據此，則至發生本件交通事故之日即110年2月14日為止，
      B 車已實際使用滿5年，故原告就更換零件部分，所得請
      求被告賠償之範圍，扣除如附表計算式所示之折舊值之後
      ，應以6,906 元為限，加上其餘非屬零件之工資費用36,9
      90元，共計43,896元。扣除原告自承被告已給付之25,000
      元後，被告尚應賠償原告18,896元。
（二）添購新眼鏡費用部分：
　　　原告主張其因被告之上開過失不法侵害行為，致其女郭順
      惠隨身配戴之眼鏡亦因而毀損，而受有購買新眼鏡費用5,
      000元之損害，其已自郭順惠受讓該損害賠償債權請求權
      ，故被告應如數賠償云云，惟原告未舉證證明郭順惠於本
      件交通事故中隨身配戴眼鏡帽因而毀損及其已實際支出
　　　購買新眼鏡費用5,000元等事實，難認原告實際受有損害
      。爰認原告此部分之請求，舉證不足，不能允准。
（三）出庭費用損失部分：
      原告主張其為處理本件交通事故相關事宜須出庭，而受有
      支出出庭費用4,724元之損失云云，惟至法院遞狀提起訴
      訟及出庭，乃當事人配合相關法律程序之結果，為當事人
      必須耗費成本之必要支出乃係為行使原告法律上權利，維
      護其自身利益所需支出之訴訟成本，縱原告因此支出時間
      金錢成本，尚難認係本件被告不法侵權行為所生損害。爰
      認原告此部分之請求，為無理由，應予駁回。
（四）綜上所述，本件原告得請求被告賠償之金額應為18,896元
      （B車修繕費用）。
四、從而，原告依民法侵權行為法律關係，於請求被告賠償18,8
    96元，為有理由，應予准許，逾此部分之請求，為無理由，
    應予駁回。
五、本件原告勝訴部分係小額程序為被告敗訴之判決，依民事訴
    訟法第436 條之20規定，應依職權宣告假執行，並依職權確
    定訴訟費用額為1,000元（第一審裁判費），其中210元應由
    被告負擔，餘由原告負擔。 
中　　華　　民　　國　　111 　年　　2 　　月　　25　　日
　　　　　　　　　士林簡易庭法  官  張明儀
以上正本係照原本作成。
如不服本判決，應於送達後20日內，向本院提出上訴狀，並表明
上訴理由（上訴理由應表明一、原判決所違背之法令及具體內容
。二、依訴訟資料可認為原判決有違背法令之具體事實。），如
於本判決宣示後送達前提起上訴者，應於判決送達後20日內補提
上訴理由書（須附繕本），如未於上訴後20日內補提合法上訴理
由書，法院得逕以裁定駁回上訴。
中　　華　　民　　國　　111 　年　　2 　　月　　25　　日
                            書記官  劉彥婷
附錄：
一、民事訴訟法第436條之24第2項：
    對於小額程式之第一審裁判上訴或抗告，非以其違背法令為
    理由，不得為之。
二、民事訴訟法第436條之25：
    上訴狀內應記載上訴理由，表明下列各款事項：
    (一)原判決所違背之法令及其具體內容。
    (二)依訴訟資料可認為原判決有違背法令之具體事實。
附表
-----
折舊時間           金額
第1年折舊值        69,036×0.369=25,474
第1年折舊後價值    69,036-25,474=43,562
第2年折舊值        43,562×0.369=16,074
第2年折舊後價值    43,562-16,074=27,488
第3年折舊值        27,488×0.369=10,143
第3年折舊後價值    27,488-10,143=17,345
第4年折舊值        17,345×0.369=6,400
第4年折舊後價值    17,345-6,400=10,945
第5年折舊值        10,945×0.369=4,039
第5年折舊後價值    10,945-4,039=6,906